【裁判字號】    92,台上,7185
【裁判日期】    921218
【裁判案由】    偽造文書
【裁判全文】
最高法院刑事判決                              九十二年度台上字第七一八五號
    上  訴  人  甲○○
    選任辯護人  王文雄律師
右上訴人因偽造文書案件，不服台灣高等法院高雄分院中華民國九十二年十月十四日
第二審判決（九十二年度上訴字第一七○七號，起訴案號：台灣高雄地方法院檢察署
八十八年度偵字第一七二二○號、八十九年度偵字第二一二八四號、九十年度偵字第
六四四五號），提起上訴，本院判決如左：
    主  文
上訴駁回。
    理  由
一、行使偽造私文書罪部分：
按刑事訴訟法第三百七十七條規定，上訴於第三審法院，非以判決違背法令為理由，
不得為之。是提起第三審上訴，應以原判決違背法令為理由，係屬法定要件。如果上
訴理由狀並未依據卷內訴訟資料，具體指摘原判決不適用何種法則或如何適用不當，
或所指摘原判決違法情事，顯與法律規定得為第三審上訴理由之違法情形，不相適合
時，均應認其上訴為違背法律上之程式，予以駁回。本件原判決撤銷第一審不當之判
決，改判論處上訴人甲○○連續行使偽造私文書，足以生損害於他人罪刑。已詳敘認
定犯罪事實之依據及憑以認定之理由，並對上訴人之辯詞，如何不足採信，及如何認
定其所為各會之冒標時間，均已依據卷內資料予以指駁及說明，從形式上觀察，原判
決並無任何違背法令之處。查犯罪之時間，除有特殊情形外，並非構成犯罪事實之要
素，有罪判決關於時間之記載，旨在辨別犯罪之同一性。上訴意旨對上訴人冒標行為
既無爭執，則原判決認定上訴人冒標之時間，縱有理由不備情形，自無礙其犯罪同一
性之辨別，顯於判決結果無影響，不得執為適法上訴第三審之理由。上訴意旨置原判
決之論敘於不顧，徒對於判決無影響事項，任意指摘，難謂已符合首揭法定上訴要件
，其上訴違背法律上之程式，應予駁回。
二、詐欺取財罪部分：
按刑事訴訟法第三百七十六條所列各罪之案件，經第二審判決者，不得上訴於第三審
法院，法有明文。本件上訴人牽連犯詐欺取財罪部分，原判決認係成立刑法第三百三
十九條第一項之罪，核屬刑事訴訟法第三百七十六條第四款之案件，依上開說明，既
經第二審判決，自不得上訴於第三審法院。縱此部分與前述上訴人行使偽造私文書罪
部分有牽連犯關係，為裁判上一罪，但其行使偽造私文書部分之上訴為不合法，本院
應從程序上予以駁回，而無從為實體上判決，則對於輕罪之此部分，亦無從適用審判
不可分原則，為實體上審判。上訴人竟復一併提起上訴，顯為法所不許，應予駁回。
據上論結，應依刑事訴訟法第三百九十五條前段，判決如主文。
中      華      民      國    九十二    年     十二     月     十八     日
                              最高法院刑事第五庭
                                  審判長法官  謝  家  鶴
                                        法官  洪  文  章
                                        法官  花  滿  堂
                                        法官  陳  世  淙
                                        法官  洪  佳  濱
      右正本證明與原本無異
                                              書  記  官
中      華      民      國    九十二    年     十二     月    三十一    日
                                                                        Ｋ


司法院資訊處製作；財團法人民間司法改革基金會備份。
